臺灣基隆地方法院小額民事判決
111年度基小字第1501號
原      告  富邦產物保險股份有限公司

法定代理人  賴榮崇  
訴訟代理人  許晏庭  
被      告  林秀玲  
上列當事人間請求損害賠償事件，本院於民國111年6月30日言詞
辯論終結，判決如下：
    主      文
原告之訴駁回。
訴訟費用新臺幣壹仟元由原告負擔。
    事實及理由
一、原告主張：被告於民國110年1月21日14時36分許，騎乘車牌
    號碼000-0000號普通重型機車（下稱系爭機車），行經新北
    市金山區磺清路時，因操作不當，致碰撞原告所承保之車牌
    號碼000-0000號自用小客車（下稱系爭汽車），系爭汽車因
    而受損，原告依約賠付被保險人新臺幣（下同）4萬4,857元
    （含工資2萬5,457元、零件1萬9,400元）後，即依保險法第
    53條規定取得代位求償權，為此依保險法第53條及民法第19
    1條之2條規定，請求被告賠償等語。並聲明：被告應給付原
    告4萬4,857元，及自起訴狀繕本送達翌日起至清償日止，按
    週年利率5%計算之利息。
二、被告抗辯略以：系爭機車及系爭汽車於本件事故發生時均停
    放在路邊，被告之年齡5歲孫子坐上系爭機車時，造成系爭
    機車向前倒下，因而碰撞系爭汽車後保險桿，系爭汽車受損
    輕微，原告之請求金額過高等語。並答辯聲明：原告之訴駁
    回。
三、原告主張系爭機車碰撞系爭汽車，致系爭汽車受損，已賠付
    被保險人必要修復費用4萬4,857元等情，已有提出新北市政
    府警察局道路交通事故當事人登記聯單、道路交通事故初步
    分析研判表、汽車險理賠申請書、估價單、電子發票證明聯
    、車損照片等件影本為證，並有新北市政府警察局金山分局
    111年6月2日新北警金交字第1114299961號函附道路交通事
    故相關資料附卷可憑，被告亦不爭執系爭機車碰撞系爭汽車
    後保險桿，造成系爭汽車受損之事實，堪認原告此部分之主
    張為真實可採。
四、原告請求被告賠償4萬4,857元，為被告所否認，並以前詞置
    辯，本院判斷如下：
　㈠當事人主張有利於己之事實者，就其事實有舉證之責任，民
    事訴訟法第277條前段定有明文。又民事訴訟如係由原告主
    張權利者，應先由原告負舉證之責，若原告先不能舉證，能
    舉證，或其所舉證據尚有疵累，亦應駁回原告之請求（最高
    法院17年上字第917號判例意旨參照）。依民法第184條第1 
    項前段規定，侵權行為之成立，須行為人因故意過失不法侵
    害他人權利，亦即行為人須具備歸責性、違法性，並不法行
    為與損害間有因果關係，始能成立，且主張侵權行為損害賠
    償請求權之人，對於侵權行為之成立要件應負舉證責任（最
    高法院100年度台上字第1903號判決意旨參照）。又汽車、
    機車或其他非依軌道行駛之動力車輛，在使用中加損害於他
    人者，駕駛人應賠償因此所生之損害；但於防止損害之發生
    ，已盡相當之注意者，不在此限，民法第191條之2定有明文
    ，是被害人請求動力車輛之駕駛人賠償損害時，仍應證明其
    損害係駕駛人使用該動力車輛時侵害其權利而發生，並須證
    明損害之發生與駕駛人使用動力車輛間有因果關係。原告主
    張被告就系爭汽車受損應負損害賠償責任，為被告所否認，
    原告自應就其主張被告於上開時間、地點駕駛車輛碰撞
    系爭汽車之有利於己之事實，負舉證之責。
　㈡原告雖提出汽車險理賠申請書、電子發票證明聯、估價單、
    車損照片等件為證，僅得證明原告已賠付系爭汽車因與系爭
    機車碰撞所支出之修復費用，尚不足以證明系爭汽車確係由
    被告騎乘系爭機車碰撞所致。至於新北市政府警察局道路交
    通事故初步分析研判表記載被告「疑」起駛時操控不當肇事
    ，顯然對於本件事故之肇事原因仍有存疑，且該初步分析研
    判表附註已載明：「本表係警察機關依道路交通事故處理
    辦法第10條所為之初步分析研判，僅供當事人參考，非可供
    保險理賠、訴訟求償之完全依據，對於肇事原因如有疑義，
    仍應以『公路法』第67條所定車輛行車事故鑑定委員會鑑定之
    結果或法院之判決為最終之確定。」自無從據此認定被告騎
    乘系爭機車碰撞前方之系爭汽車，原告也沒有提出其他證據
    證明被告因故意、過失而毀損系爭汽車，被告自不應負損害
    賠償責任。
五、綜上所述，原告主張因被告操作系爭機車不當致碰撞系爭汽
    車，依侵權行為及保險代位之法律關係，請求被告給付系爭
    汽車修復費用4萬4,857元及法定遲延利息，為無理由，應予
    駁回。
六、本件事證已經明確，兩造其餘主張、陳述及所提之證據暨攻
    擊防禦方法，經本院審酌後，認均與本件判決結果無影響，
    毋庸再予一一審酌，附此敘明。
七、本件第一審裁判費為1,000元，此外核無其他費用支出，依
    職權確定訴訟費用額，並由原告負擔。
八、據上論結，本件原告之訴為無理由，依民事訴訟法第436條
    之19第1項、第436條之23、第436條第2項、第78條，判決如
    主文。
中　　華　　民　　國　　111 　年　　7 　　月　　14　　日
　　　          　基隆簡易庭法　官　陳湘琳
以上正本係照原本作成。
對於本件判決如有不服，應於收受送達後20日內向本院提出上訴
書狀，上訴於本院合議庭，並按他造當事人之人數附具繕本。
當事人之上訴，非以判決違背法令為理由不得為之，上訴狀應記
載上訴理由，表明下列各款事項：
㈠原判決所違背之法令及其具體內容。
㈡依訴訟資料可認為原判決有違背法令之具體事實。
如委任律師提起上訴者，應一併繳納上訴審裁判費。
中　　華　　民　　國　　111 　年　　7 　　月　　14　　日
                            書記官　陳柏宏